【裁判字號】    97,抗,143
【裁判日期】    971125
【裁判案由】    拍賣抵押物
【裁判全文】
臺灣臺南地方法院民事裁定               97年度抗字第143號
抗  告  人  甲○○
相  對  人  乙○○即翁毓輝
上抗告人因與相對人間請求拍賣抵押物事件，對於中華民國97年
9月18日本院95年度司拍字第1035號民事裁定提起抗告，本院裁
定如下：
    主    文
原裁定廢棄。
相對人所有坐落台南市○○區○○段93之44地號土地及同段5914
建號建物准予拍賣。
第一、二審程序費用新台幣肆仟元由抗告人負擔。
    理    由
一、本件抗告人原以：相對人將其所有如附表所示之不動產所有
    權設定抵押予聲請人，以擔保其對抗告人所負消費借貸債務
    之清償，並於97年7月17日向聲請人借款新臺幣（下同）
    500萬元、1,100萬元，約定清償日為98年1月18日，第
    有利息約定，第筆為無息，為此聲請裁定拍賣抵押物等語
    。原審以抗告人提出之他項權利契約書、抵押權設定契約書
    、土地及建物登記簿謄本均登記雙方約定清償日期為98年1
    月18日，且2張借據所載借款到期日均係97年12月16日，認
    本件抵押權所擔保之債權尚未屆清償期，抗告人不得聲請拍
    賣抵押物，因而駁回抗告人之聲請。
二、抗告人不服上開裁定，提出抗告意旨略以：抗告人與相對人
    曾簽立協議書約定若相對人未逾2個月未付月息，將任由抗
    告人執行查封拍賣，相對人自97年8月起迄今已逾2個月未付
    借款利息，依雙方約定，聲請人即得聲請拍賣抵押物等語。
三、按抵押權人於債權已屆清償期而未受清償者，得聲請法院拍
    賣抵押物，就其賣得價金而受清償，民法第873條第1項定有
    明文。
四、抗告人就如附表所示之不動產設定有抵押權及相對人之債務
    未依約清償利息已逾2個月之事實，業已提出抵押權設定契
    約書、他項權利證明書、土地及建物登記簿謄本及相對人簽
    立之還款協議書各1份為證，觀之還款協議書第2項第2款約
    定，相對人就抵押借款500萬元部分，同意每月支付2分利，
    如超過2個月未支付利息，任由抗告人聲請拍賣抵押物，抗
    告人主張相對人以遲付超過2個月利息之違約情事，抵押債
    權應視為到期，法院應依登記內容為准許拍賣抵押物之裁定
    ，核屬可採。抗告意旨主張原裁定不當，求為廢棄原審此部
    分之裁定，自無不合，應由本院將原審此部分裁定廢棄，更
    為裁定如主文第2項所示。
五、又「依法應由關係人負擔費用者，法院裁定命關係人負擔時
    ，應一併確定其數額」、「前項費用之負擔有相對人者，準
    用民事訴訟法有關訴訟費用之規定」，非訟事件法第24條第
    1項及同法第21條第2項分別定有明文。本件抗告業經裁定在
    案，依上開法條規定，本院應予確定訴訟費用額。茲因抗告
    人於原審提起之聲請及本件抗告，除繳納聲請費3,000 元及
    抗告費1,000元共計4,000元外，未有其餘訴訟費用之支出，
    是以本件訴訟費用額確定為4,000元。
六、依非訟事件法第46條、第21條第2項條、第24條第1項，民事
    訴訟法第495條之1第1項、第492條、第450條、第95條、第
    78條，裁定如主文。
中    華    民    國    97    年    11    月    25    日
                  民事第三庭      法  官  蔡雅惠
以上正本證明與原本無異
本裁定除以適用法規顯有錯誤為理由，並經本院許可外，不得再
抗告。如提起再抗告，應於收受後10日內委任律師為訴訟代理人
向本院提出再抗告狀，並繳納再抗告費新台幣1,000 元。
中    華    民    國    97    年    11    月    25    日
                                      書記官  詹書瑋


司法院資訊處製作；財團法人民間司法改革基金會備份。
